【裁判字號】    89,易,851
【裁判日期】    900417
【裁判案由】    竊盜
【裁判全文】
臺灣苗栗地方法院刑事判決                          八十九年度易字第八五一號
    公  訴  人  臺灣苗栗地方法院檢察署檢察官
    被      告  丙○○
                甲○○
右列被告因竊盜案件，經檢察官提起公訴（八十八年度偵字第二四七一號）及同署移
送併辦（八十九年偵字第四九七四號），本院判決如左：
    主  文
丙○○共同連續毀越安全設備竊盜，累犯，處有期徒刑壹年捌月。
甲○○共同竊盜，累犯，處有期徒刑捌月。
    事  實
一、丙○○前於民國八十五年間因違反麻醉藥品管理條例案件，經臺灣新竹地方法院
    判處有期徒刑三月，如易科罰金以三百元折算一日確定，於八十六年十一月二日
    執行完畢出監後，再因違反麻醉藥品管理條例、贓物及竊盜罪，經本院裁定應執
    行有期徒刑一年，甫於民國八十八年二月九日執行完畢。甲○○前因賭博罪，經
    臺灣新竹地方法院判處罰金三千元，並經繳納罰金執行完畢後，再因違反麻醉藥
    品管理條例及竊盜案件，經臺灣新竹地方法院判處應執行有期徒刑十月，甫於八
    十四年十二月二十二日縮刑期滿執行完畢。均不知警惕，丙○○基於意圖為自己
    不法之所有之概括犯意，先後於：
    (一)八十九年六月十一日凌晨一時許，在苗栗縣後龍鎮海寶里五鄰保安宮前，竊取
      詹國騰所有，已報廢繳回車牌但仍尚在使用中之自用小貨車（原車號ＡＱ─六
      七二六號，引擎號碼ＹＬＮ二五五Ｔ○三八六七號）一部，得手後供己駕駛之
      用；
    (二)八十九年六月二十日上午五時三十分許，夥同具有竊盜犯意聯絡之甲○○，駕
      駛前述竊得之小貨車至苗栗縣苗栗市○○路與玉清街口，二人共同竊取己○○
      所有之白鐵抽風罩三個、白鐵餐桌二張、白鐵抽屜三個及白鐵抽風管三個等物
      重約二百公斤，得手後，於同日六時十五分許，駕車至同縣公館鄉五谷村六鄰
      一五四號順基舊貨行欲出售該竊得贓物時，為警當場查獲，並扣得所竊得白鐵
      不銹鋼廚具約二百公斤（已發還）；
    (三)八十九年十月二十日十四時二十分許，夥同辛○○（另經本院以九十年度易字
      第一○二號判決判處有期徒刑一年）基於竊盜之犯意聯絡，先在苗栗縣後龍溪
      洲里溪洲路旁，向不知情之蔡志強借得其所有之車號Ｗ四－八○五○號自用小
      客車後，丙○○、辛○○二人即於同日十五時十五分許駕駛該自用小客車至苗
      栗縣後龍鎮中和里一四鄰一五四之五、六號丁○○及盧阿哖住處前，由丙○○
      從該處後面打破廁所窗戶，二人即踰越窗戶侵入該處，由丙○○竊取電腦一部
      、現金約新台幣（下同）五、六千元、戒指、金牌，辛○○則竊取現金約四、
      五千元、手錶二只、銀行及郵局存摺共八本等物，丙○○得手後電腦一部丟在
      後龍溪裡，並將戒指、金牌等售出，辛○○則將所竊之手錶交予不知情之蔡志
      強之妻葉文琴。
二、案經苗栗縣警察局苗栗分局報請臺灣苗栗地方法院檢察署檢察官偵查起訴，暨苗
    栗縣警察局竹南分局報由臺灣苗栗地方法院檢察署檢察官移送本院併辦。
    理  由
一、訊據被告丙○○坦承事實(三)之時、地，從後門打破廁所窗戶侵入丁○○及盧阿哖
    住處竊取電腦一部、現金五、六千元、戒指、金牌之事實，核與被害人丁○○、
    盧阿哖指述及證人即目擊案發時現場停有Ｗ四－八○五○號自用小客車之高錦華
    所證述之情節大致相符，並有贓物認領保管單一紙在卷可證，惟被告丙○○矢口
    否認事實(一)、(二)之竊盜及事實(三)與辛○○共同竊盜之犯行，辯稱：事實(一)原車號
    ＡＱ─六七二六號，引擎號碼ＹＬＮ二五五Ｔ○三八六七號之自用小貨車，係八
    十九年六月十八日在戊○○家裡跟戊○○所借的，當時周志榮有在場，當時車子
    有噴農用且沒有車牌，戊○○當時說該車已經報廢了，不會有事情，事實(二)之東
    西是放在路旁邊空地上，伊與甲○○以為是人家不要的，是甲○○要伊幫忙載，
    故二人始將東西搬運上車的，事實(三)之竊盜係伊自己一人去偷的，當時只是叫辛○○去載東西而已。訊據被告甲○○則坦承有載運事實(二)之物，惟辯稱載運之前
    有經過被害人己○○太太曾古秀琴同意，當時想利用該批白鐵銲成一個架子來販
    賣鹽酥雞云云。經查：
    (一)ＡＱ─六七二六號自用小貨車係於八十六年五月十五日已報廢，車牌已繳回監
      理所，惟車還可以使用，並交由苗栗縣後龍鎮保安宮使用，業據該車原所有人
      詹國騰於警、偵訊時陳述綦詳，核與保安宮管理人庚○○所述之情節相符，且
      陳勝發並未借車予被告丙○○，周志榮亦不知ＡＱ─六七二六車，也不認識丙○○，均據證人陳勝發、周志榮於偵訊時證述無誤，參以本案之ＡＱ─六七二
      六號自用小貨車雖確有噴上農用二字，惟其貨車尚稱新穎，有苗栗縣警察局苗
      栗分局鶴岡派出所警員乙○○所提之該車照片三幀在卷可稽，故被告所辯車係
      向戊○○所借，當時周志榮有在場，戊○○當時說車已經報廢了，不會有事情
      之詞顯不足採，此外復有贓物認領保管單一紙在卷可稽，足證被告確有竊取引
      擎號碼ＹＬＮ二五五Ｔ○三八六七號自用小貨車之犯行已堪認定。
    (二)己○○、古秀琴並不認識丙○○及甲○○，該批白鐵是還要的，並打算用被害
      人自己的貨車載走，並未委託被告二人搬東西，業據被害人己○○、古秀琴於
      警、偵訊及本院審理時陳述無誤，參以被告丙○○於警訊時業已表示撿拾該批
      白鐵未經所有人同意，甲○○於警訊時表示撿拾該批白鐵係要拿去公館鄉順基
      舊貨行販賣，於本院訊問時改口稱對於曾得曾古秀琴之同意，可能係記錯了，
      則被告甲○○所辯稱載運之前有經過被害人己○○太太曾古秀琴同意，當時想
      利用該批白鐵銲成一個架子來販賣鹽酥雞云云顯不足採。又該批白鐵係因很新
      ，故被告二人要載去順基舊貨行販賣時，為該舊貨行之負責人之丈夫邱火木打
      電話予警察始查獲，業據證人邱火木證述無誤，核與被害人己○○於警訊時所
      稱該批白鐵廚具價值約五萬元之詞相符，足證被告所云以為是人家不要之詞亦
      不足採，此外復有贓物認領保管單一紙在卷可稽，足證被告二人確有為事實(二)
      之犯行已堪認定。
    (三)被告丙○○確有於事實(三)之時地與辛○○一起侵入苗栗縣後龍鎮中和里一四鄰
      一五四之五、六號地點內竊盜之事實，業據被告丙○○於警訊時陳述明確（見
      八十九年度偵字第四九七四號卷之被告丙○○八十九年十一月十五日之警訊筆
      錄），核與被告丙○○本院九十年二月十三日之審理筆錄所言相符，參以被告
      丙○○雖於偵訊及本院訊時表示當時係遭刑求，惟查被告丙○○於八十九年十
      一月十五日為警訊問後，即遭檢察官聲請觀察勒戒，倘丙○○遭刑求其身體必
      留下受傷痕跡，惟本件檢察官於偵查中向臺灣苗栗看守所調閱丙○○之入所病
      歷表結果，丙○○之身體並未受有內傷或外傷情事，有該所八十九年十一月十
      五日之病歷表一紙附卷可稽，故被告丙○○所稱遭刑求一節不足採信。另本件
      證人辛○○於本院訊問時雖表示被害人盧阿哖所失竊之二支手錶係丙○○從竊
      盜現場出來後放在車上，伊就把手錶丟到垃圾桶內，葉文琴就把手錶撿起來給
      他兒子玩，惟查證人葉文琴於警訊時業已表示係辛○○將二支手錶交予伊，說
      要給小孩玩的，則辛○○必有與被告丙○○一起入內竊盜之行為無誤，故辛○○所稱未與被告丙○○一起竊盜之詞顯不足採，本件事實(三)之事證明確，被告
      犯行洵堪認定。
四、核被告丙○○所為如事實(三)所示之竊盜行為，係犯刑法第三百二十一條第一項第
    二款之毀越安全設備竊盜罪；事實(一)、(二)所示之竊盜行為，均係犯刑法第三百二
    十條第一項之竊盜罪。被告甲○○如事實(二)所為則係犯刑法第三百二十條第一項
    之竊盜罪。被告二人就事實欄(二)所示之竊盜行為，有犯意聯絡及行為分擔，為共
    同正犯，被告丙○○就事實(三)之竊盜行為，與辛○○間有犯意聯絡及行為分擔，
    為共同正犯。被告丙○○先後多次竊盜、加重竊盜犯行，時間緊接，犯罪構成要
    件相同，顯係基於概括之犯意為之，應依連續犯之規定，從一重之毀越安全設備
    竊盜罪，並加重其刑。被告丙○○、甲○○有事實欄所載論罪科刑執行情形，有
    臺灣苗栗地方法院檢察署刑案資料查註紀錄表及臺灣高等法院被告全國前案紀錄
    表各一份在卷足憑，其於有期徒刑之執行完畢後五年內再犯有期徒刑以上之本罪
    ，為累犯，均應依刑法第四十七條之規定，丙○○遞加重其刑，甲○○加重其刑
    。起訴書雖僅提及事實(一)、(二)之竊盜行為，惟起訴書未提及事實(三)部分，被告洪
    泱泉亦係基於概括犯意所為，核與本件具有審判上不可分之連續犯裁判上一罪之
    關係，為起訴效力所及，且檢察官請求併辦，本院自應併予審究。爰審酌被告二
    人之素行、犯罪之動機、目的、手段，犯後否認犯行，被告丙○○犯後為脫免罪
    行，竟謊稱遭警刑求，足見被告二人均無悔意及檢察官之求刑等一切情狀，各量
    處如主文所示之刑，以示儆懲。又檢察官於本院審理時雖認被告有多次竊盜前科
    ，足認被告有犯罪習慣，請求對被告宣告強制工作，惟查被告丙○○雖於八十五
    年間因違反麻醉藥品管理條例案件，經臺灣新竹地方法院判處有期徒刑三月，如
    易科罰金以三百元折算一日確定，於八十六年十一月二日執行完畢出監後，再於
    八十七年間因違反麻醉藥品管理條例、贓物及竊盜罪，經本院裁定應執行有期徒
    刑一年，甫於民國八十八年二月九日執行完畢，被告甲○○則前因賭博罪，經臺
    灣新竹地方法院判處罰金三千元，並經繳納罰金執行完畢後，再因違反麻醉藥品
    管理條例及竊盜案件，經臺灣新竹地方法院判處應執行有期徒刑十月，甫於八十
    四年十二月二十二日縮刑期滿執行完畢後再犯本罪，惟尚難以此即認定被告二人
    有犯罪之習慣，且亦難憑此即認定被告係以犯竊盜罪或贓物罪為常業者，是本院
    認尚不宜遽予對被告為宣告強制工作之處分，併此敘明。
據上論結，應依刑事訴訟法第二百九十九條第一項前段，刑法第二十八條、第五十六
條、第三百二十一條第一項第二款、第三百二十條第一項、第四十七條、罰金罰鍰提
高標準條例第一條前段，判決如主文。
本案經檢察官陳佞如到庭執行職務。
中      華      民      國    九十      年      四      月     十七     日
                                  臺灣苗栗地方法院刑事第二庭
                                          法  官  黃  建  都
右正本證明與原本無異
如不服本判決，應於判決送達後十日內向本院提出上訴狀（應附繕本），上訴於臺灣
高等法院臺中分院。
                                          書記官  黃  士  益
中      華      民      國    九十      年      四      月     十八     日
刑法第三百二十一條第一項第二款
犯竊盜罪而有左列情形之一者，處六月以上五年以下有期徒刑：
二  毀越門扇、牆垣或其他安全設備而犯之者。
刑法第三百二十條第一項
意圖為自己或第三人不法之所有，而竊取他人之動產者，為竊盜罪，處五年以下有期
徒刑、拘役或五百元以下罰金。


司法院資訊處製作；財團法人民間司法改革基金會備份。
